臺灣板橋地方法院交通事件裁定　　　　99年度交聲字第4579號
原處分機關　交通部公路總局臺北區監理所板橋監理站
異　議　人
即受處分人　施信宏
上列異議人因違反道路交通管理處罰條例案件，對於交通部公路
總局臺北區監理所板橋監理站於民國99年11月26日以板監裁字第
裁41-Ｚ000000000 號所為之裁決處分（原舉發案號：新北市政府
警察局99年10月9 日北縣警交字第C00000000 號），聲明異議，
本院裁定如下：
    主  文
異議駁回。
    理  由
一、原處分意旨略以：異議人即受處分人施信宏於民國（下同）
    99年10月9 日19時10分許，騎乘車牌號碼AMV-696 號重型機
    車，沿新北市○○區○○路81巷16弄由永和往中和方向行駛
    ，途經有燈光管制號誌之上開巷弄與同區○○路○段3 巷交
    岔路口時，闖越紅燈，經原舉發機關新北市政府警察局中和
    第一分局（下稱中和分局）警員發現，旋當場攔停舉發，嗣
    異議人於本件應到案日期前之99年10月21日到案提出申訴，
    經原處分機關交通部公路總局臺北區監理所板橋監理站函請
    原舉發機關調查結果，仍認異議人有上揭違規情事，遂依道
    路交通管理處罰條例第53條第1 項、第63條第3 款暨違反道
    路交通管理事件統一裁罰基準表之規定，對異議人裁處罰鍰
    新臺幣（下同）1,800 元，並記違規點數3 點，其罰鍰逾期
    未繳納者，依法移送強制執行等語。
二、異議意旨略以：異議人機車係在上開號誌變換為紅燈之前通
    過該號誌，可能因時間差之緣故造成舉發警員誤判，且斯時
    另有一輛機車與異議人機車併行通過上開路口，詎舉發警員
    僅攔停異議人機車，經異議人當場提出質疑後，該警員竟聲
    稱另輛機車係於綠燈時通過該路口等語；又異議人當時係將
    機車駕駛執照與保險證放置於同一套袋內，舉發警員未加詢
    問即在處理文件上勾選「未出示」（駕駛執照），對異議人
    實有不公；另本件經異議人提出申訴後，原處分機關並未針
    對異議人之質疑作出相關說明，僅以「員警親眼目睹，依法
    舉發」回覆異議人，而目前警員誤判或開立烏龍罰單之情形
    時有所聞，應調取當時監視畫面以證明異議人違規，否則實
    令異議人深感不平，爰請求撤銷原處分云云。
三、按汽車駕駛人行經有燈光管制號誌之交岔路口闖紅燈者，處
    1,800 元以上5,400 元以下罰鍰，並記違規點數3 點，道路
    交通管理處罰條例第53條、第63條第1 項第3 款分別定有明
    文。
四、經查：
  (一)本件異議人於99年10月9 日19時10分許，騎乘車牌號碼AMV-
    696 號重型機車，行經有燈光管制號誌之新北市○○區○○
    路81巷16弄口時，闖越紅燈，經中和分局警員發現，旋當場
    攔停舉發等情，業據證人即舉發本件交通違規之中和分局警
    備隊警員林沅右於本院訊問時到庭結證明確（參見本院審理
    卷100 年1 月10日訊問筆錄第2 至5 頁），並有舉發單影本
    1 紙、新北市政府警察局中和第一分局99年11月3 日北縣警
    中一交字第0990043177號書影本1 份、同分局受理違反交通
    管理事件被通知人申訴理由查詢表影本1 份、上開交通違規
    地點相關位置圖1 紙附卷可稽，且本件舉發警員當時係站立
    於上開路口前方約四、五十公尺處之路邊，該地點與上開路
    口號誌及異議人機車之間，並無任何視線上之障礙，其首見
    異議人機車時，異議人機車距離路口尚有十公尺左右，斯時
    該路口號誌已變換為紅燈，惟異議人機車仍持續前進，且於
    紅燈亮啟約3 至5 秒後通過該路口等節，復據證人林沅右證
    述綦詳，本院衡酌其證詞內容具體明確，並無何等與事理相
    違之處，且對於異議人上揭闖越紅燈行為之各該細節，均得
    以提出合理翔實之說明，而其本身又係執行公務之警員，原
    受有行政懲處責任之監督，嗣到庭具結作證，更以刑事責任
    擔保其證詞之真實性，復與異議人素不相識，亦無何等嫌隙
    瓜葛，實無設詞攀誣或構陷異議人之動機與必要，尤可見其
    證述情節確與事實相符。綜上，異議人有上揭交通違規行為
    ，應堪認定。
  (二)異議人雖以上情置辯，惟：證人林沅右上開證述情節確與
    事實相符，已如上述，且異議人於本院訊問時復稱其機車通
    過上開號誌正下方之前，該號誌已變換為黃燈，嗣其機車通
    過該號誌正下方時，該號誌可能係黃燈或剛好變換為紅燈等
    語（參見同上本院訊問筆錄第4 頁），足見異議人機車嗣於
    通過上開路口之際，該路口號誌確已呈現紅燈狀態，堪認其
    在客觀上確有闖越紅燈之違規行為無訛，又圓形黃燈係用以
    警告車輛駕駛人及行人，表示紅色燈號即將顯示，屆時將失
    去通行路權，道路交通標誌標線號誌設置規則第206 條第4
    項定有明文，異議人身為合格之駕駛人，對此自無諉為不知
    之理，詎其於騎乘機車到達上開路口之前，明知該路口號誌
    已變換為黃燈，且紅色燈號即將亮啟，屆時將失去通行權，
    仍強行驅車進入該路口，尤難認其在主觀上毫無闖越紅燈之
    故意或過失；本件異議人確有騎乘機車闖越紅燈之違規行
    為，既如上述，則斯時是否有其他車輛與異議人機車併行通
    過該路口，即與異議人闖越紅燈之違規行為無涉，縱令果有
    此等情事，亦屬警員執勤是否有疏漏或違失之問題，對於本
    件交通違規責任之成立並無影響；本件舉發警員係針對異
    議人闖越紅燈之交通違規行為告發，並未就異議人有無出示
    證件一事提出告發或作相關處分，是異議人是否出示證件，
    顯與本件是否成立交通違規責任無關，亦不影響本件罰鍰額
    度之高低；本件經異議人提出申訴後，原處分機關函請原
    舉發機關調查結果，雖以「員警親眼目睹，依法攔停舉發」
    為主要論據，認定異議人有上揭違規情事，惟本件舉發警員
    即證人林沅右證述之情節確與事實相符，既如上述，原處分
    機關憑以作為本件交通違規責任之認定基礎，自難認有何違
    誤或不當之情事；一般警員執行交通勤務，依法並未要求
    針對闖紅燈等違規行為必須拍照或錄影存證，而此類違規行
    為通常又發生於一瞬間，除非於事發之前預先備妥拍照或錄
    影設備，否則要求值勤警員或舉發機關均須提出照片或錄影
    內容，並以之佐證其所舉發之交通違規行為，實與執行勤務
    之現況未合，再一般路口監視錄影內容，因宥於儲存容量之
    限制，保存期限至多僅為1 至2 週，其後即遭新錄影內容覆
    蓋無從回復，此乃本院職務上所知悉之事項，本件交通違規
    行為發生迄今已逾3 月之久，縱令斯時上開路口適有裝設監
    視錄影設備且錄得本件事發過程，亦顯已逾越保存期限而滅
    失，殊無從調取該等錄影內容，況異議人確有上揭闖越紅燈
    之交通違規行為，業經本院認定無訛（詳如上述），亦無再
    調取何等監視錄影內容之必要。綜上所述，本件異議人所辯
    各端，均無足採，亦不足以影響本件交通違規責任之成立。
  (三)本件異議人確有上揭「行經有燈光管制號誌之交岔路口闖紅
    燈」之交通違規行為，其所辯情節，亦無從憑以認定原處分
    機關所為之裁決處分有何違誤或不當之處，原處分機關援引
    上揭道路交通管理處罰條例規定對異議人為上開處分，自屬
    適法有據，本件聲明異議為無理由，應予駁回。
據上論斷，應依道路交通案件處理辦法第19條，裁定如主文。
中    華    民    國  100     年    1     月    12    日
                    交通法庭  法  官  王屏夏
以上正本證明與原本無異。
如不服本裁定應於送達後5日內向本院提出抗告狀。
                              書記官   林進煌
中    華    民    國   100    年    1     月    12    日